臺北高等行政法院裁定　　　　　　　　　　　　　　九十三年度訴字第二八六七號
　　原　　　告　甲○○
　　訴訟代理人　丙○○
　　　　　　　　送達代收人乙○.
　　被　　　告　內政部警政署入出境管理局
　　代　表　人　吳振吉（局長）
右當事人間因臺灣地區與大陸地區人民關係條例事件，原告不服內政部中華民國九十
三年六月二十一日台內訴字第０九三０００三六九二號（原發文號為0000000
000號，內政部九十三年十月四日公文勘誤表更正）訴願決定，提起行政訴訟。本
院裁定如左︰
　　主  　　文
原告之訴駁回。
訴訟費用由原告負擔。
　　理  　　由
一、本件起訴時被告之代表人為曾文昌，嗣於本件訴訟程序進行中變更為吳振吉，茲
    由其聲明承受訴訟，核無不合，應予准許，合先敘明。
二、按「訴願事件有左列各款情形之一者，應為不受理之決定：一訴願書不合法定程
    式不能補正或經通知補正逾期不補正者。」，訴願法第七十七條第一款定有明文
    。又「行政官署於受理訴願時，應先就程序上加以審核，合於法定程序者，才能
    進而為實體上之審理，其不合法定程序而無可補正者，即應予以駁回。」，行政
    法院（現改制為最高行政法院）著有四十九年判字第一號判例。再按「原告之訴
    ，有左列各款情形之一者，行政法院應以裁定駁回之。但其情形可以補正者，審
    判長應定期間先命補正：．．．十起訴不合程式或不備其他要件者。」，復為行
    政訴訟法第一百零七條第一項第十款所規定。
三、本件原告於九十二年九月十六日由其配偶丙○○（重度智障人士）代向被告申請
    來台探親，被告於九十二年九月十九日核發許可證，迨九十二年十二月一日原告
    入境時，經被告所屬中正機場服務站第一航站面談發現有虛偽結婚情形，乃作成
    撤銷入境許可並強制出境之處分。原告不服被告境正字第０九二０一四０三三六
    號不予許可處分書，於九十二年十二月十六日由其配偶丙○○以自己名義提起訴
    願，且未敘明不服被告所為處分之日期文號及訴願請求事項暨訴願事實、理由等
    項，不合訴願法規定程式，經訴願機關內政部以九十三年二月二十三日台內訴字
    第０九三０００二八０五號函請丙○○於文到次日起二十日內依法補正訴願書，
    否則逾期即依法不予受理，該函亦於九十三年三月二日送達丙○○，有訴願文書
    郵務送達證書一份附卷可稽。嗣丙○○於九十三年三月十五日補正訴願書，並變
    更訴願人為原告，自任為「代表人」，惟訴願書仍未記載原行政處分機關，亦未
    記載事實及理由，且不服之行政處分日期文號係記載上開命補正函即台內訴字第
    ０九三０００二八０五號函，訴願人即原告則未在訴願書上蓋章，不合訴願法規
    定程式，經訴願機關內政部於九十三年三月二十二日以台內訴字第０九三０００
    三三一四號函請丙○○於文到次日起二十日內補正訴願書載明應記載事項，否則
    逾期即依法不予受理，該函於九十三年三月三十日送達丙○○，亦有訴願文書郵
    務送達證書一份在卷為憑。丙○○復於九十三年四月二十一日提出訴願書，遭不
    受理之決定，原告不服，遂向本院提起行政訴訟。
四、經查原告九十三年四月二十一日訴願書係載明不服「貴局台內訴字第０九三００
    ０三三一四號書函」，然查該函係訴願機關內政部函請原告補正訴願書之文號，
    並非被告原處分書文號，原告迄未依前開九十三年二月二十三日台內訴字第０九
    三０００二八０五號函、九十三年三月二十二日台內訴字第０九三０００三三一
    四號函補正訴願書，仍不合法定程式，從而訴願決定機關以原告逾期未為補正，
    訴願程序有所不合而予以不受理，揆諸首揭法條規定及判例說明，並無違誤，原
    告復對之提起行政訴訟，顯非合法，應予駁回。又本件訴訟既不合法，其實體上
    之主張及陳述，自無庸審酌，附此陳明。
五、依行政訴訟法第一百零七條第一項第十款、第一百零四條、民事訴訟法第九十五
    條、第八十五條第一項前段，裁定如主文。
中　　華　　民　　國　　九十三　　　年　　　十二　　　月　　　二十七　　日
                         臺 北 高 等 行 政 法 院  第 三 庭
                                           審 判 長  法    官  鄭忠仁
                                                     法    官  楊莉莉
                                                     法    官  林育如
右為正本係照原本作成。
如不服本裁定，應於送達後十日內向本院提出抗告狀（須按他造人數附繕本）。
中　　華　　民　　國　　九十三　　　年　　　十二　　　月　　　二十七　　日
             　　　　　　　　　　　　　　　　　　    書 記 官　林惠堉
